Config:
  hfst:
    Gen: ../../../src/generator-gt-norm.hfst
    Morph: ../../../src/analyser-gt-norm.hfst
#  xerox:
#    Gen: ../../../src/generator-gt-norm.xfst
#    Morph: ../../../src/analyser-gt-norm.xfst
#    App: lookup

Tests:





  Noun - kie´les: # 2B
    kie´les+N+Sg+Nom: kie´les
    kie´les+N+Sg+Gen: kiällás
    kie´les+N+Sg+Acc: kiällás
    kie´les+N+Sg+Ill: kiä´lásân
    kie´les+N+Sg+Loc: kiä´lásist
    kie´les+N+Sg+Com: kiä´lásáin
    kie´les+N+Sg+Abe: kiällásttáá
    kie´les+N+Ess:    kie´lesin
    kie´les+N+Par:    kie´lesid
    kie´les+N+Pl+Nom: kiä´láseh
    kie´les+N+Pl+Gen: kiä´lásij
    kie´les+N+Pl+Acc: kiä´lásijd
    kie´les+N+Pl+Ill: kiä´lásáid
    kie´les+N+Pl+Loc: kiä´lásijn
    kie´les+N+Pl+Com: kiä´lásijguin
    kie´les+N+Pl+Abe: kiä´lásijttáá

